臺灣高等法院臺南分院刑事判決　　　　 96年度上易字第441號
上　訴　人　臺灣臺南地方法院檢察署檢察官
被　　　告　乙○○
　　　　　　丙○○
　　　　　　丁○○
上列上訴人因被告恐嚇案件，不服臺灣臺南地方法院96年度易字
第140號中華民國96年5月25日第一審判決（起訴案號：臺灣臺南
地方法院檢察署95年度偵字第14747號），提起上訴，本院判決
如下：
    主  文
上訴駁回。
    理  由
一、原起訴及公訴檢察官意旨略以：丙○○（綽號老鼠）、乙○○、丁○○為朋友關係。緣丙○○為「宏達亞太股份有限公
    司」（以下簡稱宏達公司）之員工，甲○○則為設於臺南縣
    永康市○○街一百五十八號「合成工業原料股份有限公司」
    （以下簡稱合成公司）之負責人，嗣「宏達公司」向「合成
    公司」訂購硫酸之貨物一批，於民國九十五年五月二十六日
    ，由丙○○將上開硫酸送至客戶處，因所送之硫酸為瑕疵品
    ，致遭退貨，詎丙○○心有未甘，竟與乙○○、丁○○共同
    基於恐嚇之犯意聯絡，於九十五年五月二十六日十七時三十
    分許，在「合成公司」內對甲○○恐嚇稱：「賣假貨要小心
    」。另於九十五年六月三日丙○○等人在「合成公司」外面
    巷子口對甲○○恐嚇稱：「你斷我們公司的貨，路頭路尾要
    小心一點，你的車我都知道」等語後離去，使甲○○心生畏
    懼，報警究辦。因認丙○○、乙○○及丁○○涉犯刑法第三
    百零五條恐嚇罪。
二、公訴意旨所憑之證據：無非以告訴人甲○○指訴、證人王世
    彬證述等資為論據。訊據被告等均堅詞否認有出言恐嚇甲○○，被告丙○○辯稱：因「合成公司」送到我公司之硫酸原
    料為次級品，我送到客戶那裡被告知為假貨，我只是受僱者
    ，我回去公司就被老闆罵，老闆懷疑是我將真的硫酸抽出，
    並加入假的，所以我才於九十五年五月二十六日，偕同我朋
    友乙○○、丁○○及童貴璠一起前往「合成公司」找老闆甲○○理論，當天我心情不好，口氣也較差，但我只是質問他
    為何送次級品，並未出言恐嚇（見原審卷第十六頁；本院卷
    第三一頁）。另九十五年六月三日當日我與我太太要去找客
    戶，剛好在巷口遇到甲○○，我並未下車，只是搖下車窗問
    他次級貨問題解決了否，也未出言恐嚇。被告乙○○辯稱：
    我只有在九十五年五月二十六日跟丙○○、丁○○，及另一
    個朋友一起去「合成公司」，當時我是要丙○○開車載我回
    去，丙○○說要先去找朋友，我們就先去「合成公司」，到
    達時我只坐在旁邊，並未講話（見原審卷第十六頁；本院卷
    第三二頁）；九十五年六月三日那天我並沒有到「合成公司
    」巷子口等語。被告丁○○辯稱：九十五年五月二十六日當
    天我原本與乙○○在搬貨，搬完時，我請丙○○載我跟乙○○回去，因丙○○說要去找朋友，所以我們總共四個人就一
    同前去，到達時我只有坐在那裡，都沒有講話。九十五年六
    月三日那天我並沒有去「合成公司」巷子口等語（見原審卷
    第十六頁；本院卷第三二頁）。
三、按犯罪事實應依證據認定之，無證據不得認定犯罪事實。不
    能證明被告犯罪者，應諭知無罪之判決。刑事訴訟法第一百
    五十四條第二項、第三百零一條第一項前段分別明文規定。
    又按告訴人之告訴，係以使被告受刑事訴追為目的，是其陳
　　述是否與事實相符，仍應調查其他證據以資審認（最高法院
 　 五十二年台上字第一三００號判例可資參照）。另按告訴人
　　之告訴，係以使被告受刑事訴追為目的，是其陳述是否與事
　  實相符，固仍應調查其他證據以資審認。然證明告訴人指訴
    與事實相符之證據，並不以直接證據為限，若間接證據，已
    足供佐證告訴人之指訴為真實，亦非不得以之與告訴人之指
    訴，相互印證，併採為判決之基礎（最高法院九十三年度台
    上字第四六三二號判決可資參照）。 經查：
(一)、依證人甲○○於審理中證述：九十五年五月二十六日下午丙○○他們一共四、五個人到我公司，他們進來時候都沒有打
    招呼，他們都沒有說話，就直接坐在我們會議桌，我從裡面
    出來時，被告丙○○就用手攬著我到會議桌，當時還有客戶
    王世彬在場，丙○○說我們賣他們硫酸有顏色，說我們賣假
    貨，我說我們不是賣假貨，我向他們表示說那就不收錢，他
    有叫我小心一點，在那種情況之下，我當然會害怕，在場除
    了丙○○之外，其他人沒有講話（見原審卷第三八、三九頁
    ）。六月三日上午，當時我開車要出去，他們開兩部車一前
    一後在我們公司大門口旁邊有一條馬路把我攔下，丙○○一
    個人下車叫我要小心一點，我只知道有兩部車，但是有哪幾
    個人我不清楚，丙○○是否對我說『路頭路尾要小心一點，
    你的車我都知道』我已忘記，只記得丙○○叫我要小心一點
    （見原審卷第四○頁）。可知本案固有證人甲○○指證被告
    丙○○於九十五年五月二十六日偕同被告乙○○及其他二名
    男子至「合成公司」，並由丙○○出言恐嚇，另於九十五年
    六月三日在「合成公司」外又遭丙○○出言恐嚇，惟被告等
    人對此一指證均予否認。因此告訴人甲○○之指證是否可採
    ，依上開最高法院判例及判決意旨，尚須參酌其他直接或間
    接證據以為判定。
(二)、另證人王世彬於原審審理中證述：九十五年五月二十六日下
    午甲○○公司下班後，有四、五個人穿黑色T恤到他們公司
    去，當時他們問我吳董在不在，這時候甲○○剛好從裡面出
    來，那些穿黑色Ｔ恤的就把甲○○帶到辦公室隔壁會議室去
    ，有一個穿黑衣服的把手搭在甲○○肩膀上，另外有兩個穿
    黑衣的看著我，因為我會害怕，所以我不敢進去會議廳聽他
    們在講什麼，感覺這些穿黑色Ｔ恤的態度應該是不友善的，
    因為氣氛怪怪的，辦公室離會議室有段距離，我聽不到他們
    談話內容，我只是感覺他們氣氛不好而已，他們是坐成一排
    ，我剛好坐在公司辦公桌彼此面對面我有抬頭看著他們，他
    們都看著我，我就不敢看他們，他們看我的眼神沒有很兇等
    語（見原審卷第四二至四四頁）。由上證言，證人王世彬既
    未聽見被告丙○○等人談話內容，顯見並無直接證據足資參
    佐。另由證人王世彬所述案發過程，王世彬僅係因感覺現場
    氣氛怪怪的，故證述被告等人態度不友善，並非目睹被告等
    人有何踰矩行為，另王世彬指稱遭二名男子注視著，亦係因
    案發時被告等人座位方向正巧與王世彬相對，雙方一抬頭自
    然會對望，並非被告等人蓄意監視王世彬。由被告等人表現
    之態度、舉止等間接證據，顯亦無法證明被告等人有任何異
    於常態之行為，而在查無其他證據擔保告訴人甲○○指稱被
    告等人於九十五年五月二十六日出言恐嚇等情是否為真，本
    院自無法遽予採信。
(三)、至於公訴人另指稱被告等人於九十五年六月三日又出言恐嚇
    等情，依前述證人甲○○之證詞，可知甲○○亦僅指稱當日
    出現在「合成公司」巷口者僅被告丙○○，並未提及被告乙○○及丁○○亦隨同到場。是公訴人指被告乙○○、丁○○
    涉犯此部分犯行，顯為無據。另甲○○指證被告丙○○於當
    日又出言恐嚇等情，因亦僅有甲○○片面證述，無其他證據
    可佐，依上說明，無從僅憑告訴人片面指訴即為被告丙○○
    不利之認定。
(四)、又告訴人甲○○於偵查中稱：當時丙○○他們來四個人，他
    們到我公司，我公司的員工都已下班，他們四個人沒有和我
    打招呼，一臉凶神惡煞的臉色，就直接坐在會議桌的椅子，
    丙○○就向我說我公司賣假貨，我回答說不是假貨，是原料
    受到污染顏色不一樣，我也與他公司說那批貨不用算錢，他
    就說我賣貨要小心一點，不要賣假貨，他口氣不好，我聽了
    會怕，且他們一下子來了四個人，他們沒有罵我也沒有摔東
    西等語（見他字卷第四○、四一頁）。由上顯見被告當時只
    是要求告訴人不得再賣有瑕疵之貨，要求出貨應小心而已。
(五)、綜上所述，公訴人所提之證據均無法證明被告等人犯罪，尚
    難認被告等人所為構成恐嚇罪之要件。
四、原審以被告等犯罪不能證明，依法對被告三人為無罪之諭知
    ，其認事用法尚無違誤。公訴人上訴意旨仍執被告等人所為
    應觸犯恐嚇罪，指摘原審判決不當云云，尚非可採，應予駁
    回。
據上論斷，應依刑事訴訟法第三百六十八條，判決如主文。
本案經檢察官劉欽銘到庭執行職務。
中　　華　　民　　國　　96　　年　　7 　　月　　31　　日
                  刑事第一庭    審判長法　官　黃崑宗
                                      法  官  蔡長林
                                      法  官  夏金郎
以上正本證明與原本無異。
不得上訴。
　　　　　　　　　　　　　　　　　　　書記官  劉岳文
中　　華　　民　　國　　96　　年　　7 　　月　　31　　日
